【裁判字號】    89,訴,126
【裁判日期】    890630
【裁判案由】    毒品危害防制條例
【裁判全文】
臺灣臺東地方法院刑事判決                          八十九年度訴字第一二六號
    公  訴  人  臺灣台東地方法院檢察署檢察官
    被      告  甲○○
右列被告因毒品防制條例案件，經檢察官提起公訴（八十九年度偵字第九一二號），
及聲請併辦八十九年度偵字第八九六號，本院判決如左：
    主  文
甲○○連續轉讓第二級毒品，處有期徒刑捌月，緩刑伍年。
扣案之安非他命伍小包（毛重貳點伍公克）、吸食器壹組及殘渣袋壹只，均沒收銷燬
之。
    事  實
一、甲○○明知安非他命係屬於禁止持有、轉讓之第二級毒品，竟基於概括之犯意，
    先於民國八十九年四月二十二日夜間，在彰化縣社頭鄉某不詳姓名朋友住處，轉
    讓提供安非他命給林家名與吳靜瑜等二人吸食。又於翌日（二十三日）晚間，在
    臺東市○○路一二零號統一旅社二一三號房內，將其所非法持有之安非他命，無
    償轉讓提供給林家名與吳靜瑜非法吸用。嗣經警於八十九年四月二十四日上午七
    時許，在上揭旅社內當場查獲，並扣得安非他命五小包（毛重二．五公克）、吸
    食器一組及殘渣夾鏈袋一只等物。
二、案經臺灣臺東地方法院檢察署檢察官自動檢舉偵查起訴並聲請併案審理。
    理  由
一、訊據被告甲○○矢口否認右揭犯行，辯稱：沒有轉讓給林家名等二人，是他們向
    我要，我沒有當場拿給他，們是他自己拿去吸云云。但查，右揭犯罪事實業據被
    告於八十九年四月二十四日上午警訊時坦承在統一旅社內提供安非他命給林家名
    他們吸食等情不諱，又於同日晚上在偵查庭中自承在彰化縣社頭鄉某民宅提供安
    非他命給林家名與吳靜瑜施用，但未收錢等情不諱。核與林家名及吳靜瑜在警訊
    與偵查中所供述之情節相符。並有於統一旅社內所查獲之安非他命五小包、吸食
    器一組及被告所有之殘渣袋一只等物扣案資憑佐證，事證明確，被告所辯，應係
    諉卸之詞，不足採信，被告右揭犯行足堪認定，應予依法論科。
二、第查，安非他命係屬於毒品危害防制條例第二條第二項第二款所列之第二級毒品
    ，不得非法持有、轉讓，被告於非法持有之後復將之無償轉讓給林家名等二人。
    核其行為，係犯毒品危害防制條例第八條第二項之轉讓第二級毒品罪，至其轉讓
    前之持有第二級毒品低度行為，應為其後之轉讓高度行為所吸收，不另予論罪。
    又被告先後二次無償轉讓安非他命供給林家名、吳靜瑜等二人非法吸用犯行，時
    間緊接，犯罪構成要件相同，顯係基於概括之犯意為之，應依刑法第五十六條之
    規定，以一罪論處，並加重其刑。爰審酌被告犯後於警偵中坦承犯行卻於審理中
    翻異前供，尚未深具悔意，並另參其犯罪動機、手段、目的、品性、素行等一切
    情狀，核情量處如主文所示之刑，以資懲儆。末查，被告前未曾受有期徒刑以上
    刑之宣告，有臺灣臺東地方法院檢察署刑案查註記錄表一紙附卷足憑因一時失慮
    ，偶罹刑典，事後已於偵查中坦承部份犯行，尚具悔意，經此刑之宣告後，應知
    警惕而無再犯之虞，本院因認暫不執行其刑為當，予以宣告緩刑五年，用啟自新
    。至扣案之安非他命伍小包（毛重貳點伍公克）、吸食器壹組及殘渣袋壹只，爰
    均依毒品危害防制條例第十八條第一項之規定，不問屬於被告與否，併均予宣告
    沒收銷燬之。檢察官聲請併案部份，與起訴部份係同一犯罪事實之單純一罪關係
    ，為起訴效力所及，本院自得加以併案審理。
三、據上論斷，應依刑事訴訟法第二百九十九條第一項前段，毒品危害防制條例第八
    條第二項、第十八條第一項，刑法第十一條前段、第五十六條、第七十四條第一
    款，判決如主文。
中        華        民      國    八十九     年    六    月    三十  日
                                  臺灣臺東地方法院刑事庭
                                      法  官  朱中和
右正本證明與原本無異。
如不服本判決，應於判決送達後十日內向本院提出上訴狀。（須附繕本）
「切勿逕送上級法院」
                                      書記官  王敏玉
中        華        民        國   八十九       年    七    月    七   日
附記毒品危害防制條例第八條第二項
轉讓第二級毒品者，處六月以上五年以下有期徒刑，得併科新臺幣七十萬元以下罰金
。
毒品危害防制條例第十八條第一項
查獲之毒品及專供製造或施用毒品之器具，不問屬於犯人與否，均沒收銷燬之。但合
於醫藥或研究之用者，得不予銷燬。


司法院資訊處製作；財團法人民間司法改革基金會備份。
